【裁判字號】    90,台上,1826
【裁判日期】    900328
【裁判案由】    殺人未遂等罪
【裁判全文】
最高法院刑事判決                                九十年度台上字第一八二六號
    上  訴  人  甲○○
    選任辯護人  邱垂勳律師
右上訴人因殺人未遂等罪案件，不服台灣高等法院台中分院中華民國八十九年十二月
二十一日第二審判決（八十九年度上訴字第二○六一號，起訴案號：台灣南投地方法
院檢察署八十九年度偵字第九二七號），提起上訴，本院判決如左：
    主  文
上訴駁回。
    理  由
殺人未遂部分：
按刑事訴訟法第三百七十七條規定，上訴於第三審法院，非以判決違背法令為理由，
不得為之。是提起第三審上訴，應以原判決違背法令為理由，係屬法定要件。如果上
訴理由狀並未依據卷內訴訟資料，具體指摘原判決不適用何種法則或如何適用不當，
或所指摘原判決違法情事，顯與法律規定得為第三審上訴理由之違法情形，不相適合
時，均應認其上訴為違背法律上之程式，予以駁回。本件原判決撤銷第一審不當之判
決，改處上訴人甲○○殺人未遂罪刑。已詳認定犯罪事實之依據及憑以認定之理由
，並對上訴人否認犯罪之辯詞，如何不足採信，均已依據卷內資料予以指駁及說明，
從形式上觀察，原判決並無任何違背法令之處。原審依憑目睹證人莊雅雯、簡杏如、
被害人鄭歐美環先前之供證，及被害人鄭金造當時即有生命危險各情，認定上訴人有
殺人之不確定故意，於理由一內論甚詳，所為證據之取捨及判斷，與論理法則及經
驗法則無違，並無理由不備之違法。上訴人至本院始主張酒醉無責任能力，觀其案發
時所為及案發後在警局之供述並自承清醒各情，原審未就此為調查並不違法。至引用
上訴人恐嚇鄭歐美環之詞為有殺人故意之論據，徵論認證適當與否，即捨此證據，仍
應為相同之認定，於判決本旨不生影響。上訴意旨，置原判決之論於不顧，仍執前
詞為採證上之爭辯，並對原審該項適法之職權行使，任意指摘，難謂已符合首揭法定
上訴要件，其上訴違背法律上之程式，應予駁回。
恐嚇部分：
按刑事訴訟法第三百七十六條所列各罪之案件，經第二審判決者，不得上訴於第三審
法院，法有明文。本件上訴人另因恐嚇案件，原審係依刑法第三百零五條論處罪刑，
核屬刑事訴訟法第三百七十六條第一款之案件，依首開說明，既經第二審判決，自不
得上訴於第三審法院，上訴人竟復提起上訴，顯為法所不許。其上訴為不合法，應予
駁回。
據上論結，應依刑事訴訟法第三百九十五條前段，判決如主文。
中      華      民      國     九十     年      三      月    二十八    日
                              最高法院刑事第六庭
                                  審判長法官  謝  家  鶴
                                        法官  洪  文  章
                                        法官  花  滿  堂
                                        法官  陳  世  淙
                                        法官  洪  佳  濱
      右正本證明與原本無異
                                              書  記  官
中      華      民      國     九十     年      四      月     十二     日


司法院資訊處製作；財團法人民間司法改革基金會備份。
